臺灣雲林地方法院刑事判決　　　　　　　 94年度易字第133號
公　訴　人　臺灣雲林地方法院檢察署檢察官
被　　　告　辛○○
　　　　　　　　　　國民
　　　　　　甲○○
　　　　　　　　　　國民
上列被告因竊盜案件，經檢察官提起公訴（94年度偵字第993 號
、94年度偵緝字第50、51、52、68號），暨擴張起訴事實（94年
度偵字第3177號），本院合議庭裁定進行簡式審判程序，本院判
決如下：
    主  文
辛○○共同連續攜帶兇器竊盜，累犯，處有期徒刑壹年拾月，扣
案之Ｔ型扳手壹支沒收之。
甲○○共同連續攜帶兇器竊盜，處有期徒刑柒月，扣案之Ｔ型扳
手壹支沒收之。
     犯  罪  事  實  及  理  由
一、犯罪事實：
    辛○○於民國93年間因竊盜案件，經本院判處有期徒刑3 月
    確定，於同年8 月19日易科罰金執行完畢。竟仍不知悔改，
    或單獨，或與甲○○、連國雄、林清宗共同基於意圖為自己
    不法所有之概括犯意，先後為下列犯行：
    (一)於93年5 月間某日，因甲○○所有登記在黃蔡保名下之車
      號C3-5337 號之自小客車損壞，竟與甲○○共同基於意圖
      為自己不法所有之犯意聯絡，彼此謀議，由辛○○於同年
      8 月21日凌晨1 、2 時許，攜帶客觀上足以對人之生命、
      身體造成危險之兇器Ｔ型扳手1 支，在嘉義市○街道旁，
      以Ｔ型扳手撬開丙○○所有之車號9J-8753 號自小客車，
      再將該車發動後竊取得手後，將該車9J-8753 號牌丟棄，
      改懸掛C3 -5337號牌於該車供甲○○使用。
    (二)於93年7 、8 月間某日，因連國雄（業於93年10月10日死
      亡）所有之車號M3-7590 號自小客車撞毀、不堪使用，辛○○即與連國雄共同基於意圖為自己不法所有之犯意聯絡
      ，由連國雄提供新臺幣（下同）10,000元之代價，要辛○○竊取同型車輛一部，供其懸掛M3-7590 號牌使用。辛○○遂於同年8 月25日某時許，復攜帶客觀上足以對人之生
      命、身體造成危險之兇器Ｔ型扳手1 支，在雲林縣東勢鄉
      ○○村○○路3 號前，將丁○○所有之車號GI-6063 號自
      小客車門撬開後發動而竊取得手，並駛至麥寮鄉橋頭村「
      橋南加油站」附近，將該車交予連國雄，連國雄即將辛○○竊得之GI-6063 號自小客車號牌取下，再將2 面M3-759
      0 號牌懸掛於該車後使用。
    (三)於93年11月12日10時前之某時，辛○○復承前概括犯意，
      攜帶客觀上足以對人之生命、身體造成危險之兇器Ｔ型扳
      手1 支，在彰化縣彰化市○○○路152 號前，以所持之Ｔ
      型扳手撬開己○○所有車號N2-8869 號自小客車後，將該
      車發動後竊取得手。
    (四)於93年11月21日凌晨4 時30分許，辛○○與甲○○共乘由
      甲○○向設在雲林縣北港鎮由柳俊明所經營之「益明車行
      」承租之車號YY-8180 號自小客車，因汽油耗盡，其2 人
      竟共同基於竊盜之犯意聯絡，在雲林縣水林鄉○○村○○
      路17巷33號前，由甲○○在旁把風，辛○○則撬開庚○○
      所有車號C5-9591 號自小貨車之油箱蓋後，再以塑膠管吸
      取油箱內之汽油若干公升（價值約約400 至500 元）得手
      ，旋經庚○○之妻林溫鳳玲發現呼叫後，辛○○、甲○○
      始駕車逃逸。
    (五)於94年2 月22日12時40分許，辛○○復承前概括犯意，攜
      帶客觀上足以對人之生命、身體造成危險之兇器Ｔ型扳手
      1 支，在雲林縣麥寮鄉○○村○○○路麥寮公園旁，以所
      持之Ｔ型扳手撬開陳芬蘭所有車號4476-FC 號自小客車後
      ，將該車發動後竊取得手。嗣於同年2 月24日駕駛該車在
      北港鎮○○路媽祖廟前為警當場查獲。
    (六)於94年7 月18日14時前之某時，辛○○復承前概括犯意，
      ，並與林清宗基於犯意聯絡，攜帶客觀上足以對人之生命
      、身體造成危險之兇器Ｔ型扳手1 支，在臺中市○○區○○街40號前，以所持之Ｔ型扳手撬開施縫君所有由乙○○
      使用之車號7A-3262 號自小客車後，將該車發動後竊取得
      手。
    (七)於94年7 月21日3 、4 時許，辛○○復承前概括犯意，攜
      帶客觀上足以對人之生命、身體造成危險之兇器Ｔ型扳手
      1 支，在嘉義市○○路823 號附近，以所持之Ｔ型扳手撬
      開戊○○所有車號3510-LS 號自小客車後，將該車發動後
      竊取得手。
二、認定犯罪事實所憑證據及理由：
    (一)被害人丙○○、丁○○、陳芬蘭、庚○○、林溫鳳玲、己○○、乙○○、戊○○之警詢筆錄。
    (二)證人柳後明之警詢筆錄。
    (三)共犯林清宗之警詢筆錄。
    (四)車輛竊盜、車牌失竊資料個別查詢報表、車籍作業系統查
      詢認可資料表、贓物認領保管單及車輛照片等件在卷可稽
      。
    (五)扣案之Ｔ型扳手1支。
    (六)被告辛○○、甲○○坦承上開犯罪事實。
    被告之自白與相關證據均相符合，本件事證明確，被告之犯
    行應堪認定。
三、論罪科刑之理由：
    (一)被告辛○○用以竊盜之Ｔ型扳手係以金屬製成，前端已經
      削尖，有照片及扣案之Ｔ型扳手可證，可供為攻擊他人之
      身體，在客觀上具有危險性，自屬兇器。被告辛○○關於
      犯罪事實(一)、(二)、(三)、(五)、(六)、(七)部分，均係犯刑法第
      321 條第1 項第3 款之攜帶兇器竊盜罪；犯罪事實(四)部分
      ，則係犯刑法第320 條第1 項竊盜罪。被告甲○○就犯罪
      事實(一)部分，係犯刑法第321 條第1 項第3 款攜帶兇器竊
      盜罪；犯罪事實(四)部分，則係犯刑法第320 條第1 項竊盜
      罪。
    (二)被告辛○○與甲○○就犯罪事實(一)、(四)部分，與連國雄就
      犯罪事實(二)部分，與林清宗就犯罪事實(七)部分，分別有犯
      意聯絡及行為分擔，為共同正犯。
    (三)被告辛○○先後7 次竊盜犯行，及被告甲○○先後2 次竊
      盜犯行，時間緊接，所犯係基本構成要件相同之罪，顯均
      係基於概括犯意為之，為連續犯，應依刑法第56條規定，
      從一重論以刑法第321 條第1 項第3 款攜帶兇器竊盜罪，
      並依法加重其刑。
    (四)又被告辛○○於93年間因竊盜案件，經本院判處有期徒刑
      3 月確定，於同年8 月19日易科罰金執行完畢，有其臺灣
      高等法院被告全國前案紀錄表在卷可按。被告辛○○於有
      期徒刑執行完畢後，5 年內再犯本件有期徒刑以上之罪，
      為累犯，應依刑法第47條加重其刑，並依法遞予加重。
    (七)本院審酌：1.被告辛○○前有竊盜前科，年輕力壯，竟不
      思奮發向上，謀取正職賺取金錢，犯後復畏罪拒不到庭，
      通緝期間竟再犯案，顯無悔悟之心；被告辛○○持兇器犯
      案，威脅人之生命、身體安全甚鉅，及其犯後坦承犯行，
      犯後態度良好。2.被告甲○○為辛○○之女友，現已懷孕
      8 月，其於本件竊盜犯行僅負責把風，犯罪情節較輕，及
      其犯後坦承犯行，具有悔意，犯後態度良好等一切情狀，
      分別量處如主文所示之刑。
    (八)扣案之Ｔ型扳手1 支，係被告辛○○所有，供其竊盜所用
      之物，應依刑法第38條第1項第2款沒收之。
四、適用之法律：
    應依刑事訴訟法第299 條第1 項前段，刑法第28條、第321
    條第1 項第3 款、第56條、第47條、第38條第1 項第2 款，
    判決如主文。
中　　華　　民　　國　　94　　年　　9 　　月　　6 　　日
                  刑事第一庭    法  官　楊　欣　怡
以上正本證明與原本無異。
如不服本判決，應於判決送達後10日內，向本院提出上訴狀。
                                書記官　洪　秀　虹
中　　華　　民　　國　　94　　年　　9 　　月　　6 　　日
附錄法條：
中華民國刑法第321條
犯竊盜罪而有左列情形之一者，處六月以上、五年以下有期徒刑
：
一  於夜間侵入住宅或有人居住之建築物、船艦或隱匿其內而犯
    之者。
二  毀越門扇、牆垣或其他安全設備而犯之者。
三  攜帶兇器而犯之者。
四  結夥三人以上而犯之者。
五  乘火災、水災或其他災害之際而犯之者。
六  在車站或埠頭而犯之者。
前項之未遂犯罰之。
